【裁判字號】    97,訴,1810
【裁判日期】    971230
【裁判案由】    毒品危害防制條例
【裁判全文】
臺灣基隆地方法院刑事判決              97年度訴字第1810號
公  訴  人  臺灣基隆地方法院檢察署檢察官
被      告  甲○○
上列被告因毒品危害防制條例案件，經檢察官提起公訴（97年度
毒偵字第2875號），被告於準備程序進行中，就被訴事實為有罪
之陳述，經本院合議庭裁定由受命法官獨任進行簡式審判程序，
判決如下：
    主  文
甲○○施用第一級毒品，累犯，處有期徒刑柒月；又施用第二級
毒品，累犯，處有期徒刑月；應執行有期徒刑捌月。
    事  實
一、甲○○有下列前案紀錄（構成累犯），及施用毒品執行觀察
    、勒戒之紀錄：
  (一)前因施用毒品案件，經觀察、勒戒後，認無繼續施用毒品之
    傾向，於民國91年7 月17日因無繼續施用傾向執行完畢，經
    臺灣基隆地方法院檢察署檢察官以91年度毒偵字第665 號為
    不起訴處分確定。
  (二)復因施用第二級毒品案件（施用毒品時間：自95年3 月9 日
    早上某時起，至同年6 月20日深夜某時止），經本院以95年
    度簡上字第114 號判決判處有期徒刑5 月確定。
  (三)再因施用第二級毒品案件（施用毒品時間：於95年6 月30日
    上午11時），經本院以95年度訴字第692 號判決判處有期徒
    刑6 月確定，與上述(二)所示案件，經本院96年度聲字第110
    裁定應執行有期徒刑10月，嗣經本院96年度聲減字第225 號
    裁定減為有期徒刑5 月，甫於96年7 月15日執行完畢。
二、詎其猶不知悔改，基於施用第一級毒品海洛因之犯意，於97
    年9 月22日下午，在其位於基隆市○○路75巷23號住處，以
    將海洛因倒入注射針筒加水混合注射身體方式，非法施用第
    一級毒品海洛因1 次；另基於施用第二級毒品甲基安非他命
    之犯意，於97年9 月20日下午，在上址住處，以將甲基安非
    他命放置於玻璃球吸食器內，再用火燒烤吸食煙霧方式，非
    法施用第二級毒品甲基安非他命1 次。嗣於97年9 月23日上
    午10時30分許，在基隆市○○路107 號前為警盤查時，經其
    同意採集尿液送驗，結果呈甲基安非他命及嗎啡陽性反應，
    始悉上情。
三、案經基隆市警察局第二分局報告臺灣基隆地方法院檢察署檢
    察官偵查起訴。
    理  由
一、本件被告所犯者非為死刑、無期徒刑、最輕本刑為3 年以上
    有期徒刑之罪或高等法院管轄第一審案件，其於準備程序進
    行中，先就被訴事實為有罪之陳述，經告知其簡式審判程序
    之旨，並聽取公訴人及被告之意見後，本院依刑事訴訟法第
    273 條之1 第1 項之規定，裁定由受命法官獨任進行簡式審
    判程序，且依同法第273 條之2 規定，簡式審判程序之證據
    調查，不受第159 條第1 項、第161 條之2 、第161 條之3
    、第163 條之1 及第164 條至第170 條規定之限制，合先敘
    明。
二、上開事實，業據被告於本院準備程序及審理時坦承在卷，而
    被告於上述所示時間、地點為警查獲後採集尿液，呈甲基安
    非他命、安非他命、嗎啡、可待因之陽性反應，此有台灣尖
    端先進生技醫藥股份有限公司濫用藥物檢驗報告1 紙附卷可
    稽。又按施用安非他命後，其尿液不致檢出甲基安非他命陽
    性反應。而施用甲基安非他命後，其尿液可檢出甲基安非他
    命和其代謝物安非他命成分，而目前國內緝獲之白色結晶或
    粉未安非他命毒品，其成分多為甲基安非他命等語，此有行
    政院衛生署管制藥品管理局中華民國93年11月2 日管檢字第
    0930010499號函在卷可按，依照上開尿液檢驗報告所示，足
    證被告確係施用第二級毒品甲基安非他命，應予敘明。又其
    前因施用毒品案件，經觀察、勒戒後，認無繼續施用毒品之
    傾向，於91年7 月17日因無繼續施用傾向執行完畢，經臺灣
    基隆地方法院檢察署檢察官以91年度毒偵字第665 號為不起
    訴處分確定等情，亦有全國施用毒品案件紀錄表、臺灣高等
    法院被告前案紀錄表各1 份附卷足佐。綜上所陳，被告於前
    次觀察、勒戒於91年7 月17日執行完畢，5 年內業已再犯上
    述事實欄一、(二)、(三)所示之施用毒品違反毒品危害防制條例
    案件，經法院判處罪刑確定，其又再犯本案施用第一、二級
    毒品海洛因、甲基安非他命，罪證明確，犯行洵堪認定，自
    應依法論科。
三、論罪科刑部分：
  (一)查海洛因、甲基安非他命分係毒品危害防制條例第2 條第2
    項第1 款、第2 款所定之第一級、第二級毒品，核被告所為
    係犯毒品危害防制條例第10條第1 項、第2 項之施用第一級
    、第二級毒品罪。被告持有第一級毒品海洛因及第二級毒品
    甲基安非他命之低度行為，應為施用第一級、第二級毒品之
    高度行為所吸收，不另論罪。被告先後所犯上開2 罪，犯意
    各別，行為不同，應予分論併罰。
  (二)被告前曾受如事實欄所示之有期徒刑執行完畢，有臺灣高等
    法院被告前案紀錄表在卷可按，其於受一、(三)所示有期徒刑
    執行完畢後之5 年內，故意再犯本件有期徒刑以上之罪，為
    累犯，其所犯上開2 罪，均應依刑法第47條第1 項加重其刑
    。
  (三)爰審酌被告犯罪之動機、曾有施用毒品之前科仍不知戒除，
    惟犯罪後坦承犯行，且所犯之施用毒品犯行乃戕害自己身心
    健康，並未危及他人等一切情狀，分別量處如主文所示之刑
    ，併定其應執行之刑。
據上論斷，應依刑事訴訟法第273 條之1 第1 項、第299 條第1
項前段，毒品危害防制條例第10條第1 項、第2 項、第23條第2
項，刑法第11條前段、第47條第1 項、第51條第5 款，判決如主
文。
本案經檢察官乙○○到庭執行職務。
中    華    民    國    97    年    12    月    30    日
                  刑事第三庭法  官  黃永定
以上正本證明與原本無異。
如不服本判決應於收受送達後10日內向本院提出上訴書狀，並應
敘述具體理由；其未敘述上訴理由者，應於上訴期間屆滿後20日
內向本院補提理由書（均須按他造當事人之人數附繕本）「切勿
逕送上級法院」。
中    華    民    國    97    年    12    月    30    日
                            書記官  劉珍珍
附錄本案所犯法條：
毒品危害防制條例第10條：
I施用第一級毒品者，處 6 月以上 5 年以下有期徒刑。
II施用第二級毒品者，處 3 年以下有期徒刑。


司法院資訊處製作；財團法人民間司法改革基金會備份。
